臺灣彰化地方法院刑事附帶民事判決
110年度重附民字第13號
原      告  吳嘉杰
被      告  謝旻諴
            謝昀廷
            康凱翔
上列被告因加重詐欺案件（本院110年度訴字第529號），經原告
提起附帶民事訴訟，請求損害賠償，本院於民國111年3月22日言
詞辯論終結，判決如下︰
    主      文
被告謝旻諴、謝昀廷、康凱翔各應給付原告新臺幣25萬元，及被
告謝旻諴、謝昀廷自民國110年10月12日起，被告康凱翔自民國1
10年9月30日起，均至清償日止，按年息百分之五計算之利息。
本判決原告勝訴部分，於原告各以新臺幣8萬元分別為被告謝旻
諴、謝昀廷、康凱翔供擔保後，各得假執行。
    事實及理由
一、原告主張：其於民國109年12月13日在社群軟體上結識「Ang
    el」對其佯稱網路交易平台得以獲利，原告因而陷於錯誤，
    而依其指示匯款75萬元至康凱翔之郵局帳戶內。被告3人加
    入詐騙集團，侵害原告權利，爰依侵權行為損害賠償之法律
    關係，請求被告3人各負損害賠償責任，並聲明：㈠被告應給
    付新臺幣（下同）75萬元，即自起訴狀繕本送達（被告謝旻
    諴、謝昀廷110年10月11日，被告康凱翔110年9月29日）翌
    日起至清償日止，按年息5％計算之利息。㈡願供擔保，請准
    宣告假執行。
二、被告謝旻諴、謝昀廷、康凱翔則均以：我沒有拿到錢，不願
    賠償等語，資為抗辯，並聲明：原告之訴駁回。
三、按附帶民事訴訟之判決，應以刑事訴訟判決所認定之事實為
    據，刑事訴訟法第500條前段定有明文。查被告謝旻諴、謝
    昀廷、康凱翔參與詐騙集團組織，與詐騙集團成員詐騙原告
    款項之事實，業經本院以110年度訴字第529號案件，就原告
    部分，依刑法第339條之4第1項第2款三人以上共同詐欺取財
    罪，判處被告謝旻諴有期徒刑2年、謝昀廷有期徒刑2年3月
    ；康凱翔部分，因幫助犯行經正犯犯行所吸收，則與被害人
    原告、卓子耀、林家穎、鄭稚蓁部分，依刑法第339條之4第
    1項第2款三人以上共同詐欺取財罪，判處被告康凱翔有期徒
    刑1年3月，是原告主張被告有共同詐欺取財之侵權行為事實
    ，自屬有據。
四、因故意或過失不法侵害他人權利者，負損害賠償責任。故意
    以背於善良風俗之方法，加損害於他人者亦同。民法第184
    條第1項定有明文。數人共同不法侵害他人之權利者，連帶
    負損害賠償責任；造意人及幫助人視為共同行為人，民法第
    184條第1項、同法第185條定有明文。查原告因受被告3人所
    屬詐騙集團詐騙，而匯入75萬元至康凱翔帳戶，業經本院刑
    事判決認定屬實，是被告謝旻諴謝昀廷與詐騙集團機房成員
    彼此分擔角色共同詐騙原告，被告康凱翔對提供帳戶對詐騙
    原告之行為施以助力，依民法第185條第1項、第2項規定，
    均為共同行為人，對原告等受損害負損害賠償責任。至被告
    是否實際上獲取金錢，並不影響被告係共同侵權行為人之事
    實，是被告上開所辯均不影響其應負之侵權行為責任。從而
    ，原告依侵權行為損害賠償之法律關係，請求被告3人給付7
    5萬元（原告未表明連帶，故被告3人應平均分擔75萬元），
    自屬有據。
五、本判決原告陳明願供擔保聲請宣告假執行，核無不合，酌定
    相當金額宣告之。
中　　華　　民　　國　　111 　年　　4 　　月　　21　　日
                  刑事第二庭   審判長法官  葉明松
                               法      官  陳薏伩
                               法      官  陳怡潔
以上正本證明與原本無異。
如不服本判決應於收受判決後20日內向本院提出上訴書狀，並應
敘述具體理由。其未敘述上訴理由者，應於上訴期間屆滿後20日
內向本院補提理由書( 均須按他造當事人之人數附繕本) 「切勿
逕送上級法院」。
中　　華　　民　　國　　111 　年　　4 　　月　　21　　日
                               書  記  官  謝儀潔